臺灣桃園地方法院刑事判決　　　　　　　95年度易字第1887號
公　訴　人　臺灣桃園地方法院檢察署檢察官
被　　　告　甲○○
　　　　　　　　　　（另案
上列被告因竊盜案件，經檢察官提起公訴（95年度偵字第25587
號），被告於準備程序中為有罪之陳述，本院合議庭裁定由受命
法官獨任進行簡式審判程序，判決如下：
    主  文
甲○○攜帶兇器竊盜電業之電線，累犯，處有期徒刑拾月，扣案
油壓剪貳支及鐵條柒支均沒收。
    事  實
一、甲○○前因業務過失致人於死及竊盜等案件，分別經法院判
    處有期徒刑1 年、1 年10月及2 年確定，嗣經裁定定應執行
    刑有期徒刑4 年8 月，於民國93年10月20日縮短刑期假釋出
    監，至94年11月26日期滿且其假釋未經撤銷，未執行之刑期
    以已執行論而執行完畢。詎甲○○仍不知悔改，復意圖為自
    己不法之所有，於95年9 月21日晚間9 時許，持其所有客觀
    上足以威脅人之生命、身體、安全而可供兇器使用之油壓剪
    2 支及鐵條7 支，至新竹縣新莊子某路旁之電線桿，先利用
    前開鐵條爬上電線桿後，再持前開油壓剪剪斷電線桿上屬臺
    灣電力股份有限公司（下稱：臺電公司）所有之電業電線1
    批（長約72公尺，規格22平方公厘，重250 公斤，價值約新
    臺幣七千三百八十元），得手後將該電線載至桃園縣觀音鄉
    保障村9 鄰63之24號不知情之林健銘住處藏放。嗣於95年9
    月22日凌晨3 時30分許，警方至林健銘上開住處尋訪甲○○
    時始查知上情，並扣得前揭油壓剪2 支及鐵條7 支。
二、案經桃園縣政府警察局大園分局報請臺灣桃園地方法院檢察
    署檢察官偵查起訴。
    理  由
一、上開事實業據被告甲○○於警詢、檢察官訊問及本院審理時
    坦承不諱，並經證人林健銘、臺電公司員工乙○○於警詢中
    證述綦詳，且有贓物認領保管單、贓物照片附卷足憑，另有
    油壓剪2 支及鐵條7 支扣案可資佐證，足徵被告之自白與事
    實相符，本件事證明確，被告犯行堪予認定，應依法論科。
二、按刑法第321 條第1 項第3 款之攜帶兇器竊盜罪，係以行為
    人攜帶兇器竊盜為其加重條件，此所謂兇器，其種類並無限
    制，凡客觀上足對人之生命、身體、安全構成威脅，具有危
    險性之兇器均屬之，且只須行竊時攜帶此種具有危險性之兇
    器為已足，並不以攜帶之初有行兇之意圖為必要（最高法院
    79 年 台上字第5253號判例意旨參照）。查被告甲○○所持
    以竊盜電線之油壓剪2 把，既足以剪斷電線，顯屬銳利之工
    具，而鐵條7 支亦屬質地堅硬之物，依一般社會觀念，自足
    以使人之身體、生命產生危險，堪認為兇器。再按「竊盜或
    損壞電桿、電線、變壓器或其他供電設備者，依刑法之規定
    從重處斷。」，電業法第105 條定有明文，則竊取電業法之
    電線，除犯刑法之竊盜罪外，亦構成電業法第105 條之竊盜
    供電設備罪，依刑法竊盜罪之法律效果論處；而依特別法優
    於普通法之法律競合關係，竊取電業法之電線犯行，電業法
    第105 條應優先於刑法竊盜罪章而適用。故核被告攜帶兇器
    竊盜電業電線行為，係犯電業法第105 條竊盜供電設備罪（
    起訴書之犯罪事實已記載被告竊取臺電公司電線之事實，但
    漏未論列此罪名），應依刑法第321 條第1 項第3 款之攜帶
    兇器竊盜罪之規定從重處斷。又被告有如事實欄一所載之犯
    罪科刑、執行情形，有臺灣高等法院被告前案紀錄表1 份在
    卷可按，其受徒刑之執行完畢後，5 年以內故意再犯本件有
    期徒刑以上之罪，為累犯，應依刑法第47條第1 項規定加重
    其刑。爰審酌被告前有竊盜前科，兼衡其犯罪之手段、所竊
    取物品之價值，及犯後已坦承犯行等一切情狀，量處如主文
    所示之刑。扣案油壓剪2 支及鐵條7 支為被告所有而供犯本
    件竊盜罪所用之物，此業據被告供明在卷，應依刑法第38條
    第1 項第2 款之規定宣告沒收。至扣案美工刀3 支雖為被告
    所有，但被告陳稱係供剝取所竊得之電線外皮所用，且無證
    據證明係供被告犯罪所用之物，毋庸沒收。
三、本件被告所犯為死刑、無期徒刑、最輕本刑3 年以上有期徒
    刑之罪或高等法院管轄第一審案件以外之罪，被告於本院行
    準備程序時並就被訴事實為有罪之陳述，經聽取檢察官及被
    告之意見後，依刑事訴訟法第273 條之1 第1 項之規定，本
    院合議庭裁定本件改依簡式審判程序，並由獨任法官進行審
    理，末此敘明。
據上論斷，應依刑事訴訟法第273 條之1 第1 項、第299 條第1
項前段，電業法第105 條，刑法第11條前段、第321 條第1 項第
3 款、第47條第1 項、第38條第1 項第2 款，判決如主文。
本案經檢察官許曉微到庭執行職務。
中　　華　　民　　國　　96　　年　　4 　　月　　9 　　日
                刑事第十一庭    法  官　魏于傑
上正本證明與原本無異。
如不服本判決，得於收受判決後10日內，向本院提出上訴狀。
                                書記官  林怡君
中　　華　　民　　國　　96　　年　　4 　　月　　11　　日
本案論罪科刑主要法條：
中華民國刑法第321條
（加重竊盜罪）
犯竊盜罪而有左列情形之一者，處 6 月以上、 5 年以下有期徒
刑：
一  於夜間侵入住宅或有人居住之建築物、船艦或隱匿其內而犯
之者。
二  毀越門扇、牆垣或其他安全設備而犯之者。
三  攜帶兇器而犯之者。
四  結夥三人以上而犯之者。
五  乘火災、水災或其他災害之際而犯之者。
六  在車站或埠頭而犯之者。
前項之未遂犯罰之。
電業法第105條
 (罰則 (一) ----供電設備之竊盜或損壞)
竊盜或損壞電桿、電線、變壓器或其他供電設備者，依刑法之規
定從重處斷。
